臺灣高等法院臺南分院刑事判決
                                    110年度上訴字第754號
上  訴  人  
即  被  告  李盈龍
00000000000
            陳裕翔
000000
上列上訴人等因妨害秩序案件，不服臺灣臺南地方法院109年度
訴字第1360號中華民國110年3月30日、110年度訴字第314號中華
民國110年4月27日第一審判決（起訴案號：臺灣臺南地方檢察署
109年度營偵字第962號），提起上訴，本院判決如下：
    主  文
上訴駁回。
    理  由
一、按刑事訴訟法第361 條第1 項、第2 項規定，不服地方法院
    之第一審判決而上訴者，須提出上訴書狀，並應敘述具體理
    由。就修法過程以觀，原草案為：「依前項規定提起上訴者
    ，其上訴書狀應敘述理由，並引用卷內訴訟資料，具體指摘
    原審判決不當或違法之事實。其以新事實或新證據為上訴理
    由者，應具體記載足以影響判決結果之理由。」嗣經修正通
    過僅保留「上訴書狀應敘述具體理由」之文字，其餘則刪除
    ，故所稱「具體理由」，並不以其書狀應引用卷內訴訟資料
    ，具體指摘原審判決不當或違法之事實，亦不以於以新事實
    或新證據為上訴理由時，應具體記載足以影響判決結果之情
    形為必要。但上訴之目的，既在請求第二審法院撤銷或變更
    第一審之判決，所稱「具體」，當係抽象、空泛之反面，若
    僅泛言原判決認事用法不當、採證違法或判決不公、量刑過
    重等空詞，而無實際論述內容，即無具體可言。從而，上開
    法條規定上訴應敘述具體理由，係指須就不服判決之理由為
    具體之敘述而非空泛之指摘而言。倘上訴理由就其所主張第
    一審判決有違法或不當之情形，已舉出該案相關之具體事由
    足為其理由之所憑，即不能認係徒托空言或漫事指摘；縱其
    所舉理由經調查結果並非可採，要屬上訴有無理由之範疇，
    究不能遽謂未敘述具體理由（最高法院106 年度第8 次刑事
    庭會議參照）。綜上，上訴人之上訴書狀，須具體敘述原判
    決有何違法或不當，應予撤銷改判之情形，否則即屬空泛指
    摘，其所為上訴，即不符合上訴之法定要件。
二、上訴意旨略以：
　㈠被告李盈龍部分：為什麼主謀判6個月，我判7個月。
　㈡被告陳裕翔部分：法官請從新量刑，這件事情是朋友突然約
    我去，也不是有心的，而且對方也沒有受傷，沒有惡意要傷
    人，希望從新判決再一次機會，不然我還有家要幫忙工作，
    如果進去服刑，家裡會沒人幫忙養家。　
三、經查：
  ㈠原判決認定同案被告馮欣元（業經原審以簡易判決處刑確定
    ）因與被害人李忻彥有嫌隙，於民國109年3月26日17時43分
    許，約定在臺南市○○區○○路000號談判，遂基於在公眾得出
    入之場所聚集三人以上施強暴脅迫首謀之犯意，召集被告李
    盈龍、陳裕翔及同案被告王信凱（經原審以簡易判決處刑後
    現上訴由臺灣臺南地方法院另案審理中）、顏宏益、柯俊廷
    、李盈龍、劉維柏及張凱評（均經原審以簡易判決處刑確定
    ）等人於同日21時到場，上開人等到場後，見被害人李忻彥
    及其友人吳騏瑋、華偉智分別駕駛車牌號碼000-0000號、00
    0-0000號（搭載陳悅、林晁揚、林晁揚女友）、000-0000號
    自小客車在場，即共同基於在公共場所聚集三人以上施強暴
    之犯意聯絡，先由顏宏益駕駛車牌號碼00-0000號自小客車
    衝撞吳騏瑋所駕上開自小客車車尾，陳裕翔再從車內拿木質
    球棒砸毀吳騏瑋所駕上開車輛左後車燈(毀損部分，未據告
    訴)，顏宏益亦持高爾夫球桿、張凱評持白色短棒、王信凱
    持鋁棒、李盈龍持木質球棒、柯俊廷及劉維柏徒手一同衝向
    吳騏瑋等人所駕上開車輛欲追打砸車，劉維柏並以「雞掰、
    跑三小」等語恫嚇，致李忻彥、吳騏瑋及其等友人華偉智心
    生畏懼等情，業經被害人吳騏瑋、李忻彥、證人鐘○獻指訴
    及證述明確，且為同案被告馮欣元、顏宏益、王信凱、劉維
    柏、柯俊廷、張凱評、鐘崴荃供述明確，並有車輛詳細資料
    報表、路口監視錄影器截圖照片、車況照片等附卷可稽，被
    告李盈龍、陳裕詳復於原審自白犯行，因而論被告2人所為
    ，均係犯刑法第150條第2項、第1項第1款後段之意圖供行使
    之用而攜帶兇器在公眾得出入之場所聚集三人以上施強暴脅
    迫罪；被告2人與同案被告馮欣元、顏宏益、王信凱、劉維
    柏、柯俊廷、張凱評、鐘崴荃間，具有犯意聯絡及行為分擔
    ，應論以共同正犯；被告2人所侵害社會秩序安全與情節，
    尚未進一步擴大危害，而無依刑法第150條第2項加重其刑之
    必要；被告李盈龍前因公共危險案件，經法院判刑確定，於
    108年3月4日執行完畢，被告陳裕翔前因妨害自由案件，經
    法院判刑確定，於109年2月4日執行完畢，其等於有期徒刑
    執行完畢後，5年以內故意再犯本件有期徒刑以上之罪，均
    為累犯，且無司法院大法官會議第775號解釋意旨所稱「經
    以累犯加重其刑，導致被告所受之刑罰超過其所應負擔罪責
    之情形」，均應依刑法第47條第1項規定加重其刑；並審酌
    被告李盈龍、陳裕翔均未能適當處理情緒，恣意在公眾往來
    之場所持工具對於吳騏瑋等人所駕車輛欲追打砸車，而致生
    危害於公眾安全，所為實有不該；惟念其等犯後坦承犯行，
    態度尚可，被害人吳騏瑋、李忻彥就民事部分，目前未打算
    求償，兼衡被告2人之犯罪動機、目的、手段，及自陳之工
    作狀況、均為高職畢業、未婚無子之智識程度、家庭生活狀
    況等一切情狀，均量處有期徒刑7月，已詳敘所憑證據與認
    定之理由，經核認事用法及採證均無違誤，量刑亦屬允當。
  ㈡按刑之量定，為求個案裁判之妥當性，法律賦予法院裁量之
    權，量刑輕重，屬為裁判之法院得依職權自由裁量之事項，
    苟其量刑已以行為人之責任為基礎，並斟酌刑法第57條各款
    所列情狀，在法定刑度內，酌量科刑，如無偏執一端，致明
    顯失出失入情形，上級審法院即不得單就量刑部分遽指為不
    當或違法。原判決認定被告2人犯行，就科刑之部分，已審
    酌刑法第57條各款規定事項，而為量刑理由，經核並未逾越
    外部界限（法定刑）及內部界限（比例原則、平等原則、罪
    刑相當原則等），即不能任意指為違法。上訴意旨對於原審
    判決有何違法或不當之違誤，而應予撤銷改判，並未指出任
    何具體理由，而係僅憑己見，對本案原審量刑適法行使之裁
    量權徒為空泛之爭執。而刑法第150條第1項對於首謀及下手
    實施者，法定刑度本即無任何差異，則於被告李盈龍、陳裕
    翔均符合累犯加重其刑之情況下，量處其等有期徒刑7月，
    相較於同案被告馮欣元量處有期徒刑6月，亦無輕重失衡之
    處。是被告2人未具體敘述原審判決有何上述違法、不當情
    形，僅泛言原判決量刑不當，卻無實際之論述內容或僅泛詞
    陳述其主觀之期待，自有未合。
四、綜上，上訴人上訴意旨並無隻字片語表明第一審判決採證認
    事、用法或量刑有何不當或違法之處，僅因其個人主觀上對
    法院量刑之期盼，而就原審量刑之裁量爭執，核其上訴意旨
    ，要不能認為已經依據卷內既有訴訟資料或提出新事證，指
    摘或表明原審判決有何採證認事、用法或量刑等足以影響原
    審判決本旨之不當或違法，自難謂係具體理由，依首揭說明
    ，本件上訴並無具體理由而不合法定程式，應以判決駁回，
    並不經言詞辯論為之。
五、據上論斷，應依刑事訴訟法第367條前段、第372條，判決如
    主文。
中　　華　　民　　國　　110 　年　　6 　　月　　28　　日
                  刑事第七庭    審判長法　官  吳勇輝
                                      法　官  周紹武
                                      法　官  吳錦佳
以上正本證明與原本無異。
如不服本判決應於收受送達後20日內向本院提出上訴書狀，其未
敘述上訴理由者，並得於提起上訴後20日內向本院補提理由書（
均須按他造當事人之人數附繕本）「切勿逕送上級法院」。
　　　　　　　　　　　　　　　　　　　書記官  王杏月
中　　華　　民　　國　　110 　年　　6 　　月　　28　　日